【裁判字號】    95,訴,1628
【裁判日期】    951020
【裁判案由】    毒品危害防制條例
【裁判全文】
臺灣彰化地方法院刑事判決              95年度訴字第1628號
公  訴  人  臺灣彰化地方法院檢察署檢察官
被      告  甲○○
上列被告因違反毒品危害防制條例案件，經檢察官提起公訴（95
年度毒偵字第2762、3647號），被告於本院準備程序中就被訴事
實為有罪之陳述，經本院合議庭裁定由受命法官獨任依簡式審判
程序審理，判決如下：
    主    文
甲○○施用第一級毒品，處有期徒刑玖月；又施用第二級毒品，
處有期徒刑肆月。應執行有期徒刑壹年。
    犯罪事實
一、甲○○前因施用毒品案件，經臺灣臺中地方法院以93年度毒
    聲字第378 號裁定送觀察、勒戒後，認無繼續施用毒品傾向
    ，已於民國93年10月19日執行完畢釋放，由臺灣臺中地方法
    院檢察署檢察官以93年度毒偵字第987 號為不起訴處分確定
    。詎其仍不知悔改，於前開觀察、勒戒執行完畢釋放後5 年
    內，復基於施用第一級毒品海洛因之犯意，於95年7 月2 日
    晚上，在其友人位於彰化縣彰化市○○街277 號之住處，以
    將第一級毒品海洛因摻入香煙中點火使產生煙霧吸用之方式
    ，施用第一級毒品海洛因1 次。另基於施用第二級毒品甲基
    安非他命之犯意，於95年7 月2 日下午，在上開地點，以將
    甲基安非他命置於鋁箔紙上，再點火加熱使產生煙霧吸用之
    方式，施用第二級毒品甲基安非他命1 次。嗣於95年7 月4
    日晚上8 時許，在同上地點為警查獲，並扣得與本案無關之
    第一級毒品海洛因2 包（合計驗餘淨重0.73公克）、塑膠空
    袋2 個及行動電話4 支。
二、案經彰化縣警察局彰化分局報告臺灣彰化地方法院檢察署檢
    察官偵查起訴。
    理  由
一、被告甲○○於準備程序中，先就前揭犯罪事實為有罪之陳述
    ，且所犯係死刑、無期徒刑、最輕本刑為3 年以上有期徒刑
    以外之罪，經本院合議庭依刑事訴訟法第273 條之1 第1 項
    之規定，裁定由法官一人獨任進行簡式審判程序，合先敘明
    。
二、上揭事實，業據被告於本院審理中坦承不諱，且被告於前揭
    時地獲案後經採其尿液送驗結果，確呈甲基安非他命及嗎啡
    陽性反應（按一般施用海洛因者會在其體內代謝為嗎啡成分
    殘留，並經由尿液排出），此有彰化縣警察局彰化分局委託
    檢驗所尿液與真實姓名對照單及詮昕科技股份有限公司0000
    0000號濫用藥物尿液檢驗報告各1 紙附卷可稽，足徵被告自
    白與事實相符，堪予採信。而被告前因施用毒品案件，經臺
    灣臺中地方法院以93年度毒聲字第378 號裁定送觀察、勒戒
    後，認無繼續施用毒品傾向，已於93年10月19日執行完畢釋
    放，有臺灣高等法院被告前案紀錄表1 份在卷可參，被告於
    前揭觀察、勒戒執行完畢釋放後5 年內，再犯施用毒品犯行
    ，亦堪認定。本案事證已臻明確，被告施用第一級毒品海洛
    因、第二級毒品甲基安非他命犯行堪予認定，應依法論科。
三、核被告所為，係犯毒品危害防制條例第10條第1 項、第2 項
    之施用第一、二級毒品罪。其為供己施用而於施用前持有海
    洛因及甲基安非他命之低度行為，各為其施用之高度行為所
    吸收，均不另論罪。其所犯施用第一級毒品罪及施用第二級
    毒品罪二罪間，犯意各別，罪名有異，應予分論併罰。至檢
    察官起訴書雖認被告自95年1 月間某日起至95年7 月4 日晚
    上7 時40分許止，另有多次施用第一級毒品部分之犯行，與
    上揭犯罪事實所示之犯行為包括一罪等語。惟按被告之自白
    ，不得作為有罪判決之唯一證據，仍應調查其他必要之證據
    ，以察其是否與事實相符，刑事訴訟法第156 條第2 項定有
    明文。查起訴書認被告涉犯此部份之犯行，係以被告於偵查
    中曾稱其係自查獲日前約半年開始施用海洛因，查獲當日亦
    曾施用一次之自白為其主要論據，惟此部份之犯行均據被告
    於本院審理時否認，則此部份之犯行除被告上開自白外，既
    無其他證據足以證明，復無任何尿液檢驗報告可供本院查核
    ，自難僅憑被告之自白遽認被告確有此部份之犯行，此部份
    亦經蒞庭檢察官當庭更正被告施用毒品之時間為於95年7 月
    2 日晚上施用1 次，附此敘明。爰審酌被告犯罪之動機、目
    的係因施用毒品之習性難以戒除，其犯罪手段僅係戕害自己
    之身心、施用毒品時間及犯罪後坦承犯行之態度等一切情狀
    ，分別量處如主文所示之刑，並定其應執行之刑，以示懲儆
    。另按沒收係從刑，應依附於主刑宣告，亦即，倘扣案之物
    與被告本案主刑之行為無關，即不得於本案主刑下併予宣告
    沒收，而應於另案或由檢察官另行聲請單獨宣告沒收。查起
    訴書所載於查獲日在查獲現場扣案之海洛因2 包（合計驗餘
    淨重0.73公克）、塑膠空袋2 個及行動電話4 支，被告自警
    詢起迄本院審理中均否認為其所有及與本案其自己施用毒品
    之犯行有何關係，則本院審酌查獲現場係被告朋友住處，當
    時在場之人有5 人，且均有施用毒品前科，而上開物品又非
    自被告身上扣得等情，認尚難僅因查獲時被告在場，遽認扣
    案物為被告所有，及扣案海洛因2 包與被告施用毒品犯行有
    關，是既無其他積極證據足以證明上開扣案物係被告所有，
    且與其於本案施用毒品之犯行有關，自不得併予宣告沒收，
    附此敘明。
據上論斷，應依刑事訴訟法第273 條之1 第1 項、第299 條第1
項前段，毒品危害防制條例第10條第1 項、第2 項，刑法第11條
前段、第51條第5 款，判決如主文。
本案經檢察官高如應到庭執行職務。
中    華    民    國    95    年    10    月    20    日
                  刑事第一庭  法  官  吳永梁
以上正本證明與原本無異。
如不服本判決，應於判決送達後10日內向本院提出上訴狀 (須附
繕本)。
中    華    民    國    95    年    10    月    23    日
                              書記官  陳美敏
附錄論罪科刑法條全文：
毒品危害防制條例第10條
施用第一級毒品者，處6 月以上5 年以下有期徒刑。
施用第二級毒品者，處3 年以下有期徒刑。


司法院資訊處製作；財團法人民間司法改革基金會備份。
